【裁判字號】    89,易,917
【裁判日期】    890511
【裁判案由】    妨害自由
【裁判全文】
臺灣板橋地方法院刑事判決                          八十九年度易字第九一七號
    公  訴  人  臺灣板橋地方法院檢察署檢察官
    被      告  乙○○
右列被告因妨害自由案件，經檢察官提起公訴（八十九年度偵字第二八九０號），本
院判決如左：
    主  文
乙○○無故侵入他人住宅，處罰金貳仟元，如易服勞役，以佰元折算壹日。
    事  實
一、乙○○自民國（下同）八十六年間起，與丁○○間即因位於台北縣土城市○○路
    七號五樓暨樓頂增建建物之遷讓問題，而迭生爭執，素有怨隙。乙○○於八十九
    年一月一日二十三時許，行經丁○○位於台北縣土城市○○路七號二樓之住處前
    ，聽聞丁○○在其住處與朋友甲○○、丙○○聊天之聲音，見丁○○前揭住處之
    門口鐵門敞開未關，即推開該處門口之內木門，無故侵入上開丁○○之住處，並
    在該處門口旁，質疑丁○○住於該處之適法性，並要求丁○○提出所有權狀，丁○○即與乙○○發生爭吵，並拒絕提供所有權狀供乙○○閱覽，而要求乙○○離
    開屋內，嗣乙○○即悻然離去。
二、案經被害人丁○○訴請台灣板橋地方法院檢察署檢察官偵查起訴。
    理  由
一、訊據被告乙○○固坦承於前揭時間行經告訴人丁○○前揭住處等情不諱，惟矢口
    否認有何侵入住宅之犯行，辯稱：因伊走到二樓，當時告訴人住處的鐵門是開著
    ，木門也有開一點門縫，伊根本沒有推開門進入屋內，伊只有在樓梯間的欄杆講
    話，告訴人就衝出來打伊云云；惟查，右揭事實業據告訴人丁○○迭於偵查及本
    院審理時指訴甚詳，核與目擊證人甲○○於本院調查時所證述之情節相符（見本
    院八十九年四月十二日訊問筆錄），而被告先於偵查時供稱：伊於八十九年一月
    一日晚上並未進入丁○○住處，伊只是站在外面看到延和路七號二樓的鐵門是開
    著，木門未關，有一個縫，伊原本以為房子在待售中，伊就推開門，門未推開，
    丁○○就聽到伊之聲音，就衝出來要打伊云云（見偵查卷第八頁背面及第九頁正
    面），被告卻於本院審理時矢口否認有推被告住處木門，其所為供述前後不一，
    言詞閃爍，已遽難令本院採信。而證人甲○○到庭證稱：伊約在當天晚上九點多
    至告訴人住處聊天，約十一點時，伊看到被告打開門，越過玄關，站在門旁邊，
    伊聽到被告大聲說要看權狀，結果他就和告訴人吵起來，當時被告一直站在門旁
    邊，但已經站在屋內，一直和告訴人吵等語（見本院八十九年四月十二日訊問筆
    錄），證人丙○○亦到庭證稱：當天晚上七、八點，伊到告訴人住處喝茶聊天，
    因告訴人搬新家，約晚上十一點左右，被告沒有敲門就直接進來，他是直接開門
    進來，她當時站在門旁邊，質問告訴人權狀之問題等語（見本院八十九年四月十
    二日訊問筆錄），顯見被告確於前揭時間，推開告訴人丁○○住處門口之木門，
    並越過門口玄關，在該處門口旁之屋內，質疑告訴人住於該處之適法性，並要求
    告訴人提出所有權狀，應甚明確。是被告前揭所辯，無非事後卸責之詞，不足採
    信。本件事證明確，被告犯行洵堪認定，應予依法論處。
二、核被告乙○○所為，係犯刑法第三百零六條第一項無故侵入他人住宅罪。爰審酌
    被告因與告訴人素有怨隙，行經告訴人住處，一時氣憤而無故侵入告訴人住宅，
    惟僅在告訴人住處門口旁與告訴人爭吵，尚未深入屋內，情節尚非重大，及被告
    犯罪之動機、目的、手段、犯後態度等一切情狀，量處如主文所示之刑，並諭知
    易服勞役之折算標準，以示懲儆。
據上論斷，應依刑事訴訟法第二百九十九條第一項前段，刑法第三百零六條第一項、
第四十二條第二項，罰金罰鍰提高標準條例第一條前段、第二條，判決如主文。
本案經檢察官洪家原到庭執行職務
中      華      民      國    八十九    年      五      月     十一     日
                                   台灣板橋地方法院刑事第三庭
                                       法  官  林  海  祥
（得上訴）附錄本案論罪科刑法條：
刑法第三百零六條第一項


司法院資訊處製作；財團法人民間司法改革基金會備份。
